臺灣高雄地方法院刑事判決　　　　　　　　96年度訴字第43號
公　訴　人　臺灣高雄地方法院檢察署檢察官
被　　　告　丙○○
選任辯護人　歐陽志宏律師
上列被告因毒品危害防制條例案件，經檢察官提起公訴（95年度
偵續字第417號），本院判決如下：
    主  文
丙○○販賣第二級毒品，處有期徒刑參年拾月。扣案如附表編號
1 所示含第二級毒品MDMA成分之藥丸肆顆（驗前淨重壹點壹肆公
克，驗後淨重壹點壹貳公克，含包裝袋貳個），均沒收銷燬之。
編號2 、3 所示之愷他命合計參包（驗前淨重合計壹點壹貳公克
，驗後淨重合計壹點零捌公克，含包裝袋參個）均沒收。未扣案
之販賣毒品所得新臺幣肆仟陸佰元沒收之，如全部或一部不能沒
收時，以其財產抵償之。
    事  實
一、丙○○明知MDMA（俗稱搖頭丸）屬毒品危害防制條例第2 條
    第2 項第2 款規定之第二級毒品，愷他命（俗稱K 他命）屬
    同條項第3 款所定第三級毒品，均不得持有或販賣，竟基於
    販賣第二級、第三級毒品之犯意，於民國95年3 月10日晚間
    11時許，利用丁○○租用高雄市○○區○○路7 號「中正飯
    店」4 樓416 室，作為慶生場所機會，以每顆MDMA新臺幣（
    下同）400 元、每包愷他命1000元之代價，將第二級毒品
    MDMA4 顆（分成2 包，每包2 顆。驗前淨重合計1.14 公 克
    ，驗後淨重合計1.12公克，下同）、第三級毒品愷他命3 包
    （驗前淨重合計1.12公克，驗後淨重合計1.08公克，下同）
    販賣給甲○○。同日晚上11時50分許，在上處為警查獲，並
    扣得丙○○所有與本案犯罪無關之第二級毒品甲基安非他命
    1 包、第三級毒品愷他命1 包、玻璃球吸食器1 個（連接綠
    色吸管）、塑膠吸（筆）管2 支、切磨用藍色塑膠卡片1 片
    、塑膠拖盤1 個；嗣更自甲○○身上扣得向丙○○所購買之
    MDMA4 顆及愷他命3 包。
二、案經高雄市政府警察局鹽埕分局移請台灣高雄地方法院檢察
    署檢察官偵查起訴。
    理  由
壹、程序方面：
一、按被告以外之人於審判外之言詞或書面陳述，除法律有規定
    者外，不得作為證據；被告以外之人於檢察事務官、司法警
    察官或司法警察調查中所為之陳述，與審判中不符時，其先
    前之陳述具有較可信之特別情況，且為證明犯罪事實存否所
    必要者，得為證據，刑事訴訟法第159 條第1 項、第159 條
    之2 分別訂有明文。本件證人甲○○、丁○○、乙○○先前
    於警詢時之陳述，與其在本院審理時之陳述不一致（詳如實
    體部分二、(三)所述），且證人甲○○、丁○○、乙○○3 人
    ，製作警詢筆錄時間與案發時間相隔短暫，證人等之記憶清
    晰，所為證述未受人情壓力之影響，應較可信。是以，本院
    審酌證人甲○○、丁○○、乙○○等人於警詢、偵訊及本院
    陳述時之客觀情狀，認證人甲○○、丁○○、乙○○等人於
    警詢時之陳述，具有較可信之特別情況，且為證明犯罪事實
    存否之所必要，自有證據能力。
二、又被告以外之人於偵查中向檢察官所為陳述，除顯有不可信
    之情況者外，得為證據，同法第159 條之1 第2 項定有明文
    。經查，證人甲○○、丁○○、乙○○於偵查中之陳述，均
    經具結後向檢察官所為，而被告及辯護人亦未指稱檢察官有
    何不法取供之情事，亦未有何顯不可信之情況，依前開規定
    ，自得為證據。
三、卷附之高雄醫學大學附設中和紀念醫院95年4 月25日編號第
    9504—560 、9504—561 、9504—562 號檢驗報告，係檢察
    官依據刑事訴訟法第208 條囑託所為之鑑定，該鑑定機關依
    同法206 條所做成之鑑定意見書，為刑事訴訟法第159 條除
    法律有規定者之情形，且該等機關依據其專業經驗及知識所
    為之鑑定所作成之書面陳述，具有相當之信憑性，自有證據
    能力。
四、按被告以外之人（包括證人、鑑定人、告訴人、被害人及共
    同被告等）於審判外之陳述雖不符刑事訴訟法第159 條之1
    至之4 等4 條之規定，而經當事人於審判程序同意作為證據
    ，法院審酌該言詞陳述或書面陳述作成時之情況，認為適當
    者，亦得為證據；當事人、代理人或辯護人於法院調查證據
    時，知有刑事訴訟法第159 條第1 項不得為證據之情形，而
    未於言詞辯論終結前聲明異議者，視為有前項之同意，同法
    第159 條之5 定有明文。立法意旨在於傳聞證據未經當事人
    之反對詰問予以核實，原則上先予排除。惟若當事人已放棄
    反對詰問權，於審判程序中表明同意該等傳聞證據可作為證
    據；或於言詞辯論終結前未聲明異議，基於尊重當事人對傳
    聞證據之處分權，及證據資料愈豐富，愈有助於真實發見之
    理念，且強化言詞辯論主義，使訴訟程序得以順暢進行，上
    開傳聞證據亦均具有證據能力。本件檢察事務官於96年1 月
    31日就證人甲○○警詢筆錄過程所作之勘驗報告中所為陳述
    ，其性質雖屬傳聞證據，惟其未再於本院審理中為陳述，且
    查無符合同法第159 條之1 至之4 等前4 條之情形，故所為
    證人甲○○警詢筆錄之勘驗內容，業經本院審理時予以提示
    並告以要旨，且各經檢察官、辯護人及被告等人表示意見。
    當事人或辯護人已知上述勘驗報告乃傳聞證據，且均未於言
    詞辯論終結前對該等勘驗報告內容異議，依前揭規定，上開
    檢察事務官之勘驗報告應具有證據能力。
貳、實體部分
一、訊據被告丙○○矢口否認有何販賣第二級毒品MDMA、第三級
    毒品愷他命給甲○○之犯行，並辯稱：我係與甲○○、丁○○、乙○○等人合資購買，我沒有賣毒品給甲○○云云；另
    被告之辯護人亦辯護稱：被告係與同學甲○○、丁○○、乙○○等人合資購買，並無販賣毒品給甲○○之事實，4 位證
    人對於如何合資、各自出資多少、購買毒品數量、金額等節
    陳述雖有不一，或因記憶模糊所致，被告並無販賣第二、三
    級毒品之犯行云云。經查：
  (一)被告於上開時、地以每顆400 元販賣第二級毒品MDMA4 顆、
    每包1000元販賣第三級毒品愷他命3 包，共計4600元之代價
    販賣上揭毒品給甲○○之事實，業據證人甲○○於警詢中證
    述：我係於查獲當日23時許，在中正飯店之416 室房內以每
    顆搖頭丸400 元、每包愷他命1000元之代價，向被告溫浩堂
    購得搖頭丸4 顆、愷他命3 包，共計4600元等語（警卷第11
    、12頁）。此外，亦有查獲當天自證人甲○○身上外套口袋
    內取出甫自被告丙○○處購得之第二級毒品MDMA4 顆、第三
    級毒品愷他命3 包扣案可佐，並有搜索扣押筆錄、扣押物品
    目錄表各1 份在卷可證（見警卷第44至51頁），而上揭第二
    級毒品MDMA4 顆、第三級毒品愷他命3 包，經送高雄醫學大
    學附設中和紀念醫院鑑定結果確分別呈第二級管制藥品MDMA
    、第三級管制藥品Ketamine陽性反應，亦有高雄醫學大學附
    設中和紀念醫院95年4 月25日編號9504—560 、9504—561
    、9504—562 號檢驗報告各1 紙在卷足參（見95毒偵2998卷
    第23至25頁）。是被告於前揭時、地以每顆400 元販賣第二
    級毒品MDMA4 顆、每包1000元販賣第三級毒品愷他命，共計
    4600元之代價販賣上揭毒品給甲○○之事實，堪以認定。
  (二)又被告雖辯稱：自甲○○身上扣得之MDMA及愷他命是我與甲○○、丁○○、乙○○共同合資購買，不是我賣給甲○○云
    云，惟被告於警詢中先辯稱：那是我與甲○○共同出資購買
    ，由甲○○拿2100元給我要購買第二級毒品MDMA4 顆、愷他
    命3 包，再由我出去購買回來供我們2 人自己吸食，我沒有
    賣給她云云（警卷第5 頁）；復於偵訊時先供稱：我們（指
    被告與甲○○）買了3 包愷他命、4 顆搖頭丸，共4600元，
    我跟甲○○1 人出2300元（95偵8157卷第8 頁）；後改稱：
    是我跟甲○○、丁○○、乙○○4 人一起集資，由我去買的
    ，以3600元買2 包愷他命及4 顆搖頭丸云云（95偵8157卷第
    27頁）；嗣於本院又先供稱：乙○○是把錢拿給甲○○，案
    發當天下午在學校甲○○再連同她及乙○○的錢1800元拿給
    我，我們4 個人出的錢都一樣（本院96年7 月26日審判筆錄
    第12頁），後再改稱：搖頭丸我們合資買6 顆還是8 顆，我
    自己出1300元，其他人各出資多少我忘了，我自己買2 顆搖
    頭丸及半包愷他命，1 顆搖頭丸400 元，愷他命1 包1000元
    ，其他有的人買900 元，有人買1300元，總共拿4400元去買
    ，錢是甲○○、丁○○當天下午在學校一起拿給我的，乙○○的錢是甲○○一起拿給我云云（本院96年10月3 日審判筆
    錄第18頁）。被告就其係與甲○○2 人或甲○○、丁○○、
    乙○○4 人合資購買及合資購買毒品之數量為何、各自出資
    多少等重要事項，屢屢反覆其詞，無非係為掩飾犯行而臨訟
    杜撰，甚為顯明，是其前開所供係與甲○○、丁○○、乙○○等人合資購買毒品云云，顯非實情，委無可採。
  (三)另證人甲○○雖於檢察官偵訊時先改證稱：我與丙○○一起
    合買的，我出多少錢我忘了，我在警詢筆錄的意思是我們一
    起合買的，不是我向他買的（95偵8157卷第18頁）；後再改
    證稱：我拿錢給丙○○，託他去買…大家4 個人一起買，我
    出900 元云云（95偵8157卷第15頁）；於本院審理時則又改
    稱：我與被告、丁○○、乙○○集資購買的，我們4 個人要
    買的量都一樣，每人出900 元，總共可以買4 顆搖頭丸及3
    包愷他命，我現在不確定當時交給被告多少錢，愷他命是我
    將2 包分成3 包，何時交錢給被告忘記了，我自己的部分應
    該是直接交給被告，其他人的部分我忘了，合資所買的毒品
    當時還沒有人拿去施用，有可能是大家把錢給我，我就把錢
    給被告云云（本院96年7 月26日審判筆錄第4 至12頁）。惟
    查，證人甲○○於查獲時員警當場自其身上查獲第二級毒品
    MDMA4 顆、第三級毒品愷他命3 包，經警詢問上揭毒品來源
    ，甲○○即指稱係於當日23時許，在該飯店之416 室房內以
    每顆搖頭丸現金400 元、每包愷他命1000元之代價，向被告
    購得搖頭丸4 顆、愷他命3 包，共計4600元等語，業具證人
    甲○○於警詢時證述在卷（警卷第11、12頁），且有當場查
    獲扣案之第二級毒品MDMA4 顆及第三級毒品愷他命3 包在案
    可證，是其嗣於偵查及本院審理時所為上開證述，是否屬實
    ，並非無疑；況且其就合資購買時之出資金額，先稱忘了，
    後改稱每人出900 元、就如何交錢給被告乙節，先稱拿錢託
    被告去買，後改稱錢何時交給被告忘了、就有無替乙○○將
    錢交給被告一事，先稱我自己的部分我直接交給被告，其他
    人的部分我忘了，後改稱有可能是大家錢給我，我就把錢給
    被告等語，反覆不一，前後不符。又經檢察事務官勘驗證人
    甲○○之警詢錄音光碟結果顯示：甲○○於受詢問時，雙方
    語氣自然、平常，以一問一答之方式進行，且可自行確認其
    陳述內容與筆錄上記載是否相符（本院卷第42至44頁），足
    見證人甲○○警詢中之陳述，員警並無非法取供之情，堪信
    其陳述內容，應與實情相符。綜上，證人甲○○事後於檢察
    官偵訊及本院審判時改稱：我係與被告等人合資購買毒品，
    被告並未販賣毒品給我云云，均非實在，不足採信。另證人
    丁○○偵訊時雖先改稱：搖頭丸、愷他命係與乙○○、甲○○、丙○○合買，每人出多少錢忘記了…我叫他（指被告）
    幫我向他在外面的朋友買（95偵8157卷第40頁）及於本院再
    改稱：我、甲○○、乙○○及被告一起湊錢請被告去買搖頭
    丸及愷他命，每人出多少錢我忘了，當天我已經先拿1 顆搖
    頭丸用了，被告買回來後沒有告訴我合資買的毒品數量及價
    格云云（本院96年7 月26日審判筆錄第13至17頁）；證人乙○○偵訊時雖也改稱：有與丁○○、甲○○、丙○○一起合
    買搖頭丸及愷他命，是事前給錢還是事後給錢忘記了，每人
    出幾佰元已忘記正確數目了，我的部分只是買1 顆搖頭丸，
    當天已經施用了（95偵8157卷第41頁）及於本院詰問時改稱
    ：我先把錢拿給甲○○，多少錢我忘了，合資時應該有表示
    要一起買搖頭丸及愷他命，我不清楚當時買多少數量，我忘
    了我當時是否有合資買愷他命，當天在飯店甲○○有先拿1
    顆搖頭丸給我用，沒有給我愷他命云云（本院96年10月3 日
    審判筆錄第4 至6 頁）。惟查，證人丁○○、乙○○2 人均
    於警詢時陳稱對於自證人甲○○、被告丙○○身上查獲的毒
    品搖頭丸及愷他命不知是何用途，那是甲○○、丙○○所有
    ，與他們2 人無關，且無隻字片語提及有與證人甲○○、被
    告合資購買毒品之情（警卷第18至24頁），顯見證人丁○○
    、乙○○2 人事後附和被告之辯詞，改稱係與被告、證人甲○○合資購買毒品云云，自無足採。否則倘係4 人出錢合資
    購買毒品，何以證人丁○○對於其究竟出資多少錢、購買多
    少數量之毒品；證人乙○○對於究竟事前交錢或事後交錢、
    交給多少錢、合資欲購買多少數量之毒品、有沒有合資買愷
    他命等節重要事項，俱毫無所悉，渠等如何合資購買毒品，
    著實令人費解。
  (四)綜上所述，被告上開辯解，委無足採，其販賣第二級毒品及
    第三級毒品之犯行，事證明確，應依法論科。
二、核被告所為，係犯毒品危害防制條例第4 條第2 項、第3 項
    之販賣第二級、第三級毒品罪。被告持有第二級毒品MDMA及
    第三級毒品愷他命進而販賣，持有第二級、第三級毒品之低
    度行為，均為販賣之高度行為所吸收，不另論罪。被告以一
    次販賣行為同時販賣第二級、第三級毒品給甲○○之犯行，
    係以一行為觸犯數罪名，為想像競合犯。修正後刑法第55條
    但書係科刑之限制，為法理之明文化，非屬法律之變更，應
    逕行適用修正後之規定，從一重販賣第二級毒品罪處斷。又
    販賣第二級毒品罪之法定最低本刑為7 年以上有期徒刑，考
    其立法意旨，乃特別為肅清煙毒、防制毒品危害，藉以維護
    國民身心健康，進而維持社會秩序，俾免國家安全之陷於危
    殆，但本件被告行為當時方滿18歲，尚在就學中，對於毒品
    嚴重戕害身心認識未深，且本件販賣對象僅甲○○1 人，對
    於國家安全與社會秩序之危害尚微，核與一般為圖暴利，不
    顧國民身心健康、國家安全及社會秩序之成年毒販之惡性犯
    行有間，本院認如科以被告法定最低度刑，仍嫌過苛，客觀
    上顯足以引起一般之同情，酌依刑法第59條規定減輕其刑（
    按修正前刑法第59條原規定：「犯罪之情狀可憫恕者，得酌
    量減輕其刑」，於本次修正後則規定：「犯罪之情狀顯可憫
    恕，認科以最低度刑仍嫌過重者，得酌量減輕其刑」，上開
    條文修正前與修正後雖用語不同，但實質內涵則相同，對被
    告而言並無所謂有利或不利之情形，應逕行適用修正後之規
    定）。
三、爰審酌被告明知第二級毒品MDMA、第三級毒品愷他命對於人
    體有莫大之戕害，為圖一己之私利，竟漠視毒品之危害性，
    而實施本件販賣毒品犯行，危害同學身心健康及社會風氣，
    且不能勇於認錯，一再飾詞狡辯，犯罪後之態度非佳，惟前
    無不良前科素行，有卷附台灣高等法院被告前案紀錄表可稽
    ，兼衡其素行狀況、智識程度、所得利益等一切情狀，量處
    如主文所示之刑，以資儆懲。至扣案附表編號1 所示之第二
    級毒品MDMA4 顆及與上開毒品無法完全析離之空包裝袋2 只
    ，依毒品危害防制條例第18條第1 項規定，均應予沒收銷燬
    之。又毒品危害防制條例第2 條第2 項規定，毒品依其成癮
    性、濫用性及對社會危害性分為四級，並就製造、運輸、販
    賣、意圖販賣而持有、以非法方法使人施用、引誘他人施用
    及轉讓等不同品項毒品之行為，分別定其處罰。至施用或持
    有第三、四級毒品，因其可罰性較低，故予除罪化，僅就施
    用及持有第一、二級毒品科以刑罰。惟鑑於第三、四級毒品
    均係管制藥品，特於同條例第11條之1 明定無正當理由，不
    得擅自持有；第18條第1 項後段復規定查獲之第三、四級毒
    品，無正當理由而擅自持有者，沒入銷燬之。從而，依同條
    例第18條第1 項後段應沒入銷燬之毒品，專指查獲之施用、
    持有第三、四級毒品而言；倘係查獲之製造、運輸、販賣、
    意圖販賣而持有、以非法方法使人施用、引誘他人施用或轉
    讓之第三、四級毒品，既屬同條例相關法條明文規定處罰之
    犯罪行為，即非該條項應沒入銷燬之範圍。又同條例第19條
    第1 項所定「供犯罪所用或因犯罪所得之物」，係指犯第4
    條至第9 條、第12條、第13條或第14條第1 項、第2 項之罪
    所用或所得之物，不包括毒品本身在內，自不得為第三、四
    級毒品之沒收依據（以犯第4 條第3 項販賣第三級毒品罪為
    例，其供犯罪所用之物，當指「供販賣第三級毒品所用之物
    」而言；第三級毒品本身為販賣之標的，為遂行販賣該毒品
    使用之物，始屬「供犯罪《犯第4 條第3 項之販賣第三級毒
    品罪》所用之物」，其理至明）。同條例對於查獲之製造、
    運輸、販賣、意圖販賣而持有、以非法方法使人施用、引誘
    他人施用及轉讓第三、四級毒品之沒收，並無特別規定，如
    其行為已構成犯罪，則該毒品即屬不受法律保護之違禁物，
    應回歸刑法之適用，依刑法第38條第1 項第1 款之規定沒收
    之（最高法院95年度台上字第911 號判決）。故本件附表編
    號2 、3 所示之第三級毒品愷他命共3 包及與上開毒品無法
    完全析離之空包裝袋3 只，均為違禁物，應依刑法第38條第
    1 項第1 款宣告沒收。又被告販賣毒品所得之財物現金4600
    元，雖未扣案，然仍應依毒品危害防制條例第19條第1 項規
    定沒收之，如全部或一部不能沒收時，以其財產抵償之。至
    於扣案附表編號4 至11所示第二級毒品甲基安非他命（驗前
    淨重0.056 公克，驗後淨重合0.051 公克）、沾粘有甲基安
    非他命之玻璃球吸食器1 個、粉綠色吸管1 支、第三級毒品
    愷他命1 包、沾粘有第三級毒品愷他命之白色塑膠筆管1 支
    、沾粘有第三級毒品愷他命之藍色塑膠卡片1 片、沾粘有第
    三級毒品愷他命之塑膠拖盤1 個、沾粘有第三級毒品愷他命
    之殘渣袋1 個等物，因均與本案犯罪無關，故不予沒收，併
    此敘明。
據上論斷，應依刑事訴訟法第299 條第1 項前段、毒品危害防制
條例第4 條第2 項、第18條第1 項、第19條第1 項，刑法第11條
、第38條第1項第1款、第55條、第59條，判決如主文。
本案經檢察官陳俊秀到庭執行職務。
中　　華　　民　　國　　96　　年　　10　　月　　17　　日
                刑事第八庭  審判長法　官  李璧君
                                  法  官  陳振嘉
                                  法  官  曾仁勇
以上正本證明與原本無異。
如不服本判決應於收受本判決後10日內向本院提出上訴書狀，並
應敘述具體理由，如未敘述上訴理由者，應於上訴期間屆滿後20
日內補提理由書狀於本院（均須按他造當事人之人數附繕本）「
切勿逕送上級法院」。
中　　華　　民　　國　　96　　年　　10　　月　　17　　日
 　　　　　　　　　　　　　　　　 書記官  王治華
附錄法條：
毒品危害防制條例第4 條
製造、運輸、販賣第一級毒品者，處死刑或無期徒刑；處無期徒
刑者，得併科新臺幣1 千萬元以下罰金。
製造、運輸、販賣第二級毒品者，處無期徒刑或7 年以上有期徒
刑，得併科新臺幣7 百萬元以下罰金。
製造、運輸、販賣第三級毒品者，處5 年以上有期徒刑，得併科
新臺幣5 百萬元以下罰金。
製造、運輸、販賣第四級毒品者，處3 年以上10年以下有期徒刑
，得併科新臺幣3 百萬元以下罰金。
製造、運輸、販賣專供製造或施用毒品之器具者，處1 年以上7
年以下有期徒刑，得併科新臺幣1 百萬元以下罰金。
前五項之未遂犯罰之。
附表：
┌──┬──────────┬─────┬──────────┬───────┐
│編號│     物品名稱       │ 數  量   │  重           量   │備    註      ├
├──┼──────────┼─────┼──────────┼───────┤
│ 1  │第二級毒品MDMA及沾粘│2 包（桃紅│驗前淨重合計1.14公克│為毒品危害防制│
│    │有上開毒品之空包裝袋│色圓形錠）│，驗後淨重合計1.12公│條例第18條第1 │
│    │                    │，共4顆   │克                  │項所列之第二級│
│    │                    │          │                    │毒品，其空包裝│
│    │                    │          │                    │袋因與上開毒品│
│    │                    │          │                    │無法完全析離，│
│    │                    │          │                    │均應予沒收銷燬│
│    │                    │          │                    │之            │
│    │                    │          │                    │※高雄醫學大學│
│    │                    │          │                    │附設中和紀念醫│
│    │                    │          │                    │院95.4.25 編號│
│    │                    │          │                    │9504—560 檢驗│
│    │                    │          │                    │報告          │
├──┼──────────┼─────┼──────────┼───────┤
│ 2  │第三級毒品愷他命及沾│2 包（白色│驗前淨重合計0.67公克│違禁物，其空包│
│    │粘有上開毒品之空包裝│）、空包裝│，驗後淨重合計0.65公│裝袋與上開毒品│
│    │袋                  │袋2 只    │克                  │無法完全析離，│
│    │                    │          │                    │均應予沒收    │
│    │                    │          │                    │※高雄醫學大學│
│    │                    │          │                    │附設中和紀念醫│
│    │                    │          │                    │院95.4.25 編號│
│    │                    │          │                    │9504—561 檢驗│
│    │                    │          │                    │報告          │
├──┼──────────┼─────┼──────────┼───────┤
│ 3  │第三級毒品K 他命及沾│1 包（乳白│驗前淨重0.45公克，驗│違禁物，其空包│
│    │粘有上開毒品之空包裝│色）、空包│後淨重0.43公克      │裝袋與上開毒品│
│    │袋                  │裝袋1 只  │                    │無法完全析離，│
│    │                    │          │                    │均應予沒收    │
│    │                    │          │                    │※高雄醫學大學│
│    │                    │          │                    │附設中和紀念醫│
│    │                    │          │                    │院95.4.25 編號│
│    │                    │          │                    │9504—562 檢驗│
│    │                    │          │                    │報告          │
├──┼──────────┼─────┼──────────┼───────┤
│ 4  │第二級毒品甲基安非他│1 包（結晶│驗前淨重0.056 公克，│與本件犯罪無關│
│    │命及沾粘有上開毒品之│體）      │驗後淨重合0.051 公克│※高雄醫學大學│
│    │空包裝袋            │          │。                  │附設中和紀念醫│
│    │                    │          │                    │院96.1.29 編號│
│    │                    │          │                    │9601—295 檢驗│
│    │                    │          │                    │報告          │
├──┼──────────┼─────┼──────────┼───────┤
│ 5  │第三級毒品K 他命及沾│1 包（白色│驗前淨重0.285 公克，│與本件犯罪無關│
│    │粘有上開毒品之空包裝│）、空包裝│驗後淨重0.28公克    │※高雄醫學大學│
│    │袋                  │袋1 只    │                    │附設中和紀念醫│
│    │                    │          │                    │院96.1.29 編號│
│    │                    │          │                    │9601—296 檢驗│
│    │                    │          │                    │報告          │
├──┼──────────┼─────┼──────────┼───────┤
│ 6  │沾粘有第二級毒品安非│1 個      │                    │與本件犯罪無關│
│    │他命之玻璃球（連接綠│          │                    │※高雄醫學大學│
│    │色吸管）            │          │                    │附設中和紀念醫│
│    │                    │          │                    │院96.1.29 編號│
│    │                    │          │                    │9601—297 檢驗│
│    │                    │          │                    │報告          │
├──┼──────────┼─────┼──────────┼───────┤
│    │沾粘有第二級毒品安非│1支       │                    │與本件犯罪無關│
│ 7  │他命之粉綠色吸管    │          │                    │※高雄醫學大學│
│    │                    │          │                    │附設中和紀念醫│
│    │                    │          │                    │院96.1.29 編號│
│    │                    │          │                    │9601—299 檢驗│
│    │                    │          │                    │報告          │
├──┼──────────┼─────┼──────────┼───────┤
│ 8  │沾粘有第三級毒品K 他│1 支      │                    │與本件犯罪無關│
│    │命之白色塑膠筆管    │          │                    │※高雄醫學大學│
│    │                    │          │                    │附設中和紀念醫│
│    │                    │          │                    │院96.1.29 編號│
│    │                    │          │                    │9601—298 檢驗│
│    │                    │          │                    │報告          │
├──┼──────────┼─────┼──────────┼───────┤
│ 9  │沾粘有第三級毒品K 他│1 片      │                    │與本件犯罪無關│
│    │命之藍色塑膠卡片    │          │                    │※高雄醫學大學│
│    │                    │          │                    │附設中和紀念醫│
│    │                    │          │                    │院96.1.29 編號│
│    │                    │          │                    │9601—300 檢驗│
│    │                    │          │                    │報告          │
│    │                    │          │                    │              │
├──┼──────────┼─────┼──────────┼───────┤
│ 10 │沾粘有第三級毒品K 他│1 個      │                    │與本件犯罪無關│
│    │命之塑膠拖盤        │          │                    │※高雄醫學大學│
│    │                    │          │                    │附設中和紀念醫│
│    │                    │          │                    │院96.1.29 編號│
│    │                    │          │                    │9601—301 檢驗│
│    │                    │          │                    │報告          │
├──┼──────────┼─────┼──────────┼───────┤
│ 11 │沾粘有第三級毒品K 他│1 個      │                    │與本件犯罪無關│
│    │命之殘渣袋          │          │                    │※高雄醫學大學│
│    │                    │          │                    │附設中和紀念醫│
│    │                    │          │                    │院96.1.29 編號│
│    │                    │          │                    │9601—302 檢驗│
│    │                    │          │                    │報告          │
└──┴──────────┴─────┴──────────┴───────┘
